【裁判字號】    95,交聲,1656
【裁判日期】    951229
【裁判案由】    交管條例聲異
【裁判全文】
臺灣板橋地方法院交通事件裁定        95年度交聲字第1656號
原處分機關  交通部公路總局臺北區監理所蘆洲監理站
異  議  人
即受處分人  甲○○
上列異議人即受處分人因違反道路交通管理處罰條例案件，對於
交通部公路總局臺北區監理所蘆洲監理站95年9 月21日所為之處
分（原處分案號：北監蘆字第裁46-CN0000000號），聲明異議，
本院裁定如下：
    主  文
原處分撤銷。
甲○○機器腳踏車不在規定車道行駛，處罰鍰新臺幣陸佰元，並
記違規點數壹點。
    理  由
一、聲明異議意旨略以：異議人於民國95年7 月31日上午8 時13
    分許，騎乘車號VB9-678 號輕型機車，行經臺北縣三重市○
    ○○路時，所騎乘機車係位於臨快車道旁之慢車道上，竟遭
    逕行舉發違規，且經異議人申訴陳情，亦僅以當地照片指稱
    異議人不在規定車道行駛，無任何比對或科學認定方式便逕
    行裁處，顯無理由，且不符法所要求之目的正當性、手段必
    要性、限制妥當性、合理性，爰提出聲明異議，請求撤銷原
    處分云云。
二、按機器腳踏車駕駛人爭道行駛，而有不在規定車道行駛者，
    處新臺幣六百元以上一千八百元以下罰鍰；又汽車駕駛人，
    有違反道路交通管理處罰條例第45條規定者，除依原條款處
    罰鍰外，並予記違規點數一點，道路交通管理處罰條例第45
    條第13款、第63條第1 項第1 款分別定有明文。
三、查本件異議人即受處分人甲○○所有車號VB9-678 號輕型機
    車，於95年7 月31日上午8 時13分許，行經臺北縣三重市○
    ○○路道路時，在禁行機車車道爭道行駛之違規事實，有經
    警逕行舉發之採證照片一張在卷可證，並經採證警員陳建平
    到庭證述屬實，且庭陳原採證照片放大影本1 紙比對無誤，
    堪認無訛。異議人雖具狀辯稱上開異議意旨云云，惟其上開
    機車於上揭時地在禁行機車車道爭道行駛之違規事實屬實，
    已如上述明確，異議人上開所辯，顯不足採。原處分機關據
    引上揭規定裁處異議人罰鍰新臺幣六百元，本非無見，惟復
    依上揭規定，就本件異議人違規行為，除處予罰鍰外，並應
    予記違規點數一點，而原處分機關裁決僅處異議人罰鍰新臺
    幣六百元，疏未依法裁處記違規點數一點，亦有未當。是本
    件異議雖無理由，惟原處分既有上揭不當，即應予撤銷，由
    本院另行裁決。爰將原處分撤銷，另依上揭規定，裁處諭知
    如主文第二項所示。
四、據上論斷，應依道路交通案件處理辦法第20條規定，裁定如
    主文。
中    華    民    國    95    年    12    月    29    日
                        交通法庭  法  官  彭  全  曄
以上正本證明與原本無異
如不服本裁定應於送達後5日內向本院提出抗告狀
                                  書記官  吳  詩  琳
中    華    民    國    95    年    12    月    29    日


司法院資訊處製作；財團法人民間司法改革基金會備份。
